【裁判字號】    97,消債更,1769
【裁判日期】    980430
【裁判案由】    更生事件
【裁判全文】
臺灣板橋地方法院民事裁定          97年度消債更字第1769號
聲  請  人  甲○○
上列當事人因消費者債務清理事件，聲請更生，本院裁定如下：
    主  文
債務人甲○○自中華民國九十八年四月三十日下午四時起開始更
生程序。
本件得由司法事務官進行更生程序。
    理  由
一、按法院開始更生程序之裁定，應載明其年、月、日、時，並
    即時發生效力；法院裁定開始更生或清算程序後，得命司法
    事務官進行更生或清算程序。消費者債務清理條例第45條第
    1 項、第16條第1 項前段分別定有明文。
二、本件聲請人即債務人主張略以：其積欠金融機構債務共新臺
    幣（下同）653,767 元，於消費者債務清理條例施行後，民
    國97年8 月間以書面向最大債權金融機構台新國際商業銀行
    股份有限公司（下稱台新商銀）請求協商，惟協商不成立。
    聲請人係從事家庭代工，每月薪資約20,000元，自94年起每
    月領取臺北縣新莊市公所低收入戶補助3,600 元；又因配偶
    於94年8 月間死亡，留下兩名年幼子女須聲請人獨力扶養，
    故扣除每月生活必要支出、房租及扶養費用23,924元後，已
    無力繳納債務金額，是有不能清償之情事，且無擔保或無優
    先權之債務總額未逾1,200 萬元，復未經法院裁定開始清算
    程序或宣告破產，爰向本院聲請更生等語。經查：債務人所
    主張之上開事實，業據提出債權人清冊、財產及收入狀況說
    明書、財團法人金融聯合徵信中心當事人綜合信用報告、聲
    請人及其子女財政部高雄市國稅局財產歸屬資料清單、聲請
    人之財政部高雄市國稅局94至96年度綜合所得稅各類所得資
    料清單、存摺影本、戶籍謄本、收入切結書、臺北縣新莊市
    公所低收入證明書、前置協商不成立通知書、房屋租賃契約
    書、勞健保費繳費證明、勞工保險被保險人投保資料表、水
    電汽油及電話費繳費證明、扶養權利人學雜費繳費憑單及郵
    政簡易人壽保險單等為證。此外，本件又查無聲請人有消費
    者債務清理條例第6 條第3 項、第8條 或第46條各款所定駁
    回更生聲請之事由存在，則聲請人聲請更生，洵屬有據，爰
    裁定如主文。
三、另聲請人應於更生程序開始後，由債權人會議可決或由法院
    裁定認可其更生方案後方能實行，倘未能經債權人會議可決
    或經法院裁定認可，則依消費者債務清理條例第61條規定，
    應續行清算程序，故本件聲請人仍應提出足以為債權人接受
    或經法院認為公允之更生方案以供採擇，附此敘明。
中    華    民    國    98    年    4     月    30    日
              民事第一庭  法      官  陳翠琪
上為正本係照原本作成
本件不得抗告
本裁定已於98年4月30日下午4時公告。
中    華    民    國    98    年    4     月    30    日
                          書  記  官  簡曉君


司法院資訊處製作；財團法人民間司法改革基金會備份。
